臺灣板橋地方法院刑事判決　　　　　　 100年度易字第2089號
公　訴　人　臺灣板橋地方法院檢察署檢察官
被　　　告　劉明正
上列被告因違反毒品危害防制條例案件，經檢察官提起公訴（
100 年度毒偵字第3155號），於本院準備程序進行中，被告就被
訴之事實為有罪陳述，經告知被告簡式審判程序之旨，並聽取當
事人之意見後，行簡式審判程序，判決如下：
    主  文
劉明正施用第二級毒品，處有期徒刑肆月，如易科罰金，以新臺
幣壹仟元折算壹日，扣案之第二級毒品甲基安非他命壹包（驗餘
淨重零點壹貳零捌公克）沒收銷燬之。
    事  實
一、劉明正前因施用毒品案件，經本院97年度毒聲字第567 號裁
    定送觀察、勒戒後，認無繼續施用毒品之傾向，於97年6 月
    30日釋放出所，由臺灣板橋地方法院檢察署檢察官以97年度
    毒偵字第1418號為不起訴處分確定。詎其仍不知悔改，明知
    甲基安非他命係屬毒品危害防制條例第2 條第2 項第2 款所
    定之第二級毒品，不得持有、施用，竟仍基於施用第二級毒
    品甲基安非他命之犯意，於100 年4 月23日晚間8 時許，在
    新北市○○區○○街78號11樓居所內，以將甲基安非他命放
    入玻璃球吸食器內後燒烤加熱吸食煙霧方式，施用甲基安非
    他命1 次。嗣於同日晚間10時20分許，在新北市○○區○○
    路23巷8 弄口停車場內，因形跡可疑為警盤查，並當場扣得
    第二級毒品甲基安非他命1 包（驗餘淨重0.1208公克）而查
    獲，經其同意採集尿液送驗後，呈甲基安非他命等陽性反應
    ，而查悉上情。
二、案經新北市政府警察局土城分局報告臺灣板橋地方法院檢察
    署檢察官偵查起訴。
    理  由
一、按除被告所犯為死刑、無期徒刑、最輕本刑為3 年以上有期
    徒刑之罪或高等法院管轄第一審案件者外，於第1 次審判期
    日前之準備程序進行中，被告先就被訴事實為有罪之陳述時
    ，審判長得告知被告簡式審判程序之旨，並聽取當事人、代
    理人、辯護人及輔佐人之意見後，裁定進行簡式審判程序，
    刑事訴訟法第273 條之1 第1 項定有明文。經核本件被告劉
    明正所犯係死刑、無期徒刑、最輕本刑為3 年以上有期徒刑
    以外之罪，其於準備程序中就被訴事實為有罪之陳述，經法
    官告知簡式審判程序之旨，並聽取公訴人及被告之意見後，
    本院認宜進行簡式審判程序，爰行簡式審判程序審理，合先
    敘明。
二、上揭事實，業據被告於審理時坦承不諱，且被告為警查獲後
    所採集之尿液，經送台灣檢驗科技股份有限公司檢驗結果，
    確呈甲基安非他命陽性反應，有該公司100 年5 月10日報告
    編號UL/2011/00000000號濫用藥物尿液檢驗報告1 份（檢體
    編號H0000000號）、新北市政府警察局土城分局搜索扣押筆
    錄、扣押物品目錄表及查獲毒品危害防制條例案姓名對照表
    各1 份、現場及扣案物照片2 張在卷可稽；而扣案之白色透
    明結晶1 包（驗前淨重0.1210公克；驗餘淨重0.1208公克）
    ，經送驗後，確含有甲基安非他命成分，亦有交通部民用航
    空局航空醫務中心100 年4 月29日航藥鑑字第1002546 號毒
    品鑑定書1 紙在卷可參，足徵被告之自白與事實相符，堪以
    採信。是本案事證明確，被告施用第二級毒品甲基安非他命
    之犯行，洵堪認定。
三、按毒品危害防制條例前於92年7 月9 日修正公布，自93年1
    月9 日施行，觀之該條例第20條、第23條之立法理由，修正
    後毒品危害防制條例就施用毒品者，只於「初犯」及「5 年
    後再犯」二種情形，有其追訴條件之限制，即須於初犯經觀
    察、勒戒或強制戒治釋放後，5 年內均無施用毒品之行為，
    始能認其前所實施之觀察、勒戒或強制戒治已足遮斷毒癮，
    而得於5 年後再犯時，再予適用初犯之規定，重行觀察、勒
    戒等程序。倘5 年內已經再犯，被依法追訴處罰，縱其第3
    次（或第3 次以上）施用毒品之時間在初犯釋放5 年以後，
    即與「5 年後再犯」之情形有別，且因已於「5 年內再犯」
    ，顯見其再犯率甚高，原實施觀察、勒戒或強制戒治，已無
    法收其實效，而無5 年戒斷期之存在，自無再經觀察、勒戒
    及強制戒治之必要，應得逕行追訴處罰（最高法院95年5 月
    9 日95年度第7 次刑事庭會議決議參照）。經查：本件被告
    前因施用毒品案件，經本院以97年度毒聲字第567 號裁定送
    觀察、勒戒後，認無繼續施用毒品之傾向，於97年6 月30日
    釋放出所等情，有臺灣高等法院被告前案紀錄表1 份在卷可
    憑，是依上開說明，被告於前述觀察、勒戒執行完畢釋放後
    5 年內，再犯本件施用毒品之犯行，揆諸上開說明，應予追
    訴、處罰。是本案事證明確，被告施用第二級毒品之犯行洵
    堪認定，應依法論科。
四、核被告所為，係犯毒品危害防制條例第10條第2 項之施用第
    二級毒品罪。其施用第二級毒品甲基安非他命前持有毒品甲
    基安非他命之低度行為，為施用甲基安非他命之高度行為所
    吸收，不另論罪。爰審酌被告無視毒品可能對自身及家庭所
    造成之戕害，及對社會治安形成之潛在危險，復犯施用毒品
    之罪，足見其戒絕毒癮之意志不堅，本不宜寬貸，惟念其犯
    後坦承犯行，態度良好，及施用毒品乃戕害自身健康，尚未
    直接危害他人等一切情狀，量處如主文所示之刑，並諭知易
    科罰金之折算標準。扣案之白色透明結晶1 包（驗前淨重
    0.1210公克，驗餘淨重0.1208公克），為本案查獲之第二級
    毒品甲基安非他命，有交通部民用航空局航空醫務中心100
    年5 月11日航藥鑑字第1002546 號毒品鑑定書附卷可佐，應
    依毒品危害防制條例第18條第1 項前段宣告沒收銷燬。又包
    覆上開毒品之包裝袋，用以包裹毒品，已因直接觸碰、沾染
    毒品而難以析離，此業經法務部調查局以93年3 月19日調科
    壹字第09300113060 函示在案，自應視同為毒品，併依毒品
    危害防制條例第18條第1 項前段規定，宣告沒收銷燬之。至
    上開毒品經送驗鑑耗部分，業已滅失，就此部分，不另為沒
    收銷燬之諭知，併此敘明。
據上論斷，應依刑事訴訟法第273 條之1 第1 項、第299 條第1
項前段，毒品危害防制條例第10條第2 項、第18條第1 項前段，
刑法第11條、第41條第1 項前段，判決如主文。
本案經檢察官陳宣每到庭執行職務。
中    華    民    國    100    年    7    月   22    日
                 刑事第四庭   法  官  黃繼瑜
以上判決正本證明與原本無異。
如不服本判決應於收受本判決後10日內向本院提出上訴書狀，並
應敘述具體理由，如未敘述上訴理由者，應於上訴期間屆滿後20
日內補提理由書狀於本院（均須按他造當事人之人數附繕本）「
切勿逕送上級法院」。
                              書記官  謝雪紅
中    華    民    國    100    年    7    月   22    日
附錄本案論罪法條：
毒品危害防制條例第10條：
施用第一級毒品者，處6 月以上5 年以下有期徒刑。
施用第二級毒品者，處3 年以下有期徒刑。